【裁判字號】    99,抗,74
【裁判日期】    991021
【裁判案由】    聲請定其應執行刑
【裁判全文】
臺灣高等法院花蓮分院刑事裁定            99年度抗字第74號
抗  告  人  甲○○
即 受刑 人
上列抗告人因聲請定其應執行刑案件，不服臺灣花蓮地方法院中
華民國九十九年九月二十四日裁定（臺灣花蓮地方法院九十九年
度聲字第四三六號），提起抗告，本院裁定如下：
    主  文
抗告駁回。
    理  由
一、本件抗告意旨略以：抗告人因身有孩子，又沒有工作能力，
    且有重大傷卡，希望不要罰太多的錢，並希望能以分期付款
    方式繳納易科罰金之金額，其很後悔犯案，並已知錯，且其
    現正服藥中，請從輕量刑云云。
二、按裁判確定前犯數罪者，併合處罰之；有二裁判以上者，依
    刑法第五十一條之規定，定其應執行之刑；宣告多數拘役者
    ，比照前款定其刑期（於各刑中之最長期以上，各刑合併之
    刑期以下，定其刑期）。但不得逾一百二十日，刑法第五十
    條、第五十三條、第五十一條第六款分別定有明文。次按法
    院就自由裁量權之行使，除不得逾越法律所規定範圍之外部
    性界限外，另應受比例原則、公平正義原則之規範，謹守法
    律秩序之理念，體察法律之規範目的，使其結果實質正當，
    合於裁量之內部性界限，俾與立法本旨相契合。刑法第五十
    一條第五款規定數罪併罰，宣告多數有期徒刑者，應於各刑
    中之最長期以上，各刑合併之刑期以下，定其應執行之刑期
    ，但不得逾三十年，其就數罪併罰，固非採併科主義，而係
    採限制加重主義，就俱發各罪中，以最重之宣告刑為基礎，
    由法院參酌他罪之宣告刑，裁量加重定之，且不得逾法定之
    三十年最高限制，此即外部性界限。法院為裁判時，二者均
    不得有所踰越。在數罪併罰，有二裁判以上，定其應執行之
    刑時，固屬於法院自由裁量之事項，然仍應受前揭外部性界
    限及內部性界限之拘束（最高法院九十四年度台非字第二三
    三號判決、九十六年度台上字第七五八三號判決意旨參照）
    。
三、經查：
（一）本件抗告人所犯如附表所示十罪，經原審先後判處罪刑確
      定，上開十罪合併之刑期為拘役一百二十日（即拘役十日
      計八次，合計拘役八十日，拘役二十日計二次，合計四十
      日，總計一百二十日）；另最重之宣告刑為拘役二十日，
      原審酌定其應執行刑為拘役九十日，乃合於上揭條文規定
      。則原審裁定之應執行刑並未逾越自由裁量之外部界限及
      內部界限，其所為裁定於法並無不合。
（二）抗告人雖另抗辯其希望能以分期付款方式繳納易科罰金之
      金額云云。惟按裁判除關於保安處分者外，於確定後執行
      之；執行裁判由為裁判法院之檢察官指揮之，刑事訴訟法
      第四百五十六條前段、第四百五十七條第一項前段分別定
      有明文。是刑事案件判決確定後，執行時應由裁判法院之
      檢察官指揮，而非由法院指揮執行。准此，得否准予易科
      罰金，或以分期繳納之方式繳納易科罰金之金額，係檢察
      官之職權。從而，抗告人以盼能以分期付款方式繳納易科
      罰金之金額為理由提起抗告，亦屬誤會，併予敘明。
（三）綜上所述，抗告人所舉事例，尚非判決確定後定應執行刑
      法院所得調查審酌之事項，抗告人以前詞指摘原裁定不當
      ，自無足採。其抗告為無理由，應予駁回。
據上論結，應依刑事訴訟法第四百十二條，裁定如主文。
中    華    民    國    99    年    10    月    21    日
                  刑事庭審判長法  官  何方興
                              法  官  王紋瑩
                              法  官  陳秋錦
以上正本證明與原本無異。
如不服本裁定，應於裁定送達後5日內向本院提出抗告狀。抗告
書狀，並應敘述抗告之理由。
中    華    民    國    99    年    10    月    21    日
                              書記官  吳璧娟

司法院資訊處製作；財團法人民間司法改革基金會備份。
